【裁判字號】    91,交聲,508
【裁判日期】    920313
【裁判案由】    聲明異議
【裁判全文】
臺灣臺南地方法院交通事件裁定                    九十一年度交聲字第五八號
    移送機關  交通部公路總局臺中監理所
    受處分人  甲○○
    即異議人
右列受處分人因違反道路交通管理處罰條例案件，對於交通部公路總局嘉義區監理所
台南監理站民國九十一年十二月五日所為之裁決處分（處分案號：中監違字第裁六０
—Ｉ00000000號），聲明異議，本院裁定如左：
    主  文
異議駁回。
    理  由
一、聲明異議意旨略以：如附件聲明異議狀所載。
二、按汽車駕駛人，行經有燈光號誌管制之交岔路口闖紅燈者，處新臺幣一千八百元
    以上五千四百元以下罰鍰；並記違規點數三點，道路交通管理處罰條例第五十三
    條、第六十三條第一項第三款分別定有明文。
三、經查：
    （一）本件受處分人即異議人甲○○係於民國九十一年十一月五日下午一時五十
          一分許，駕駛車牌號碼ＱＴ─九六七０號自用小客車，沿彰化市○○路由
          南往北方向行駛，在行經大埔路與南平街之設有燈光號誌管制之交岔路口
          時，因違規闖紅燈左轉進入南平街，經值勤員警當場攔停並當場掣單舉發
          ，而大埔路、南平街交岔路口之行車管制號誌係設置紅、黃、綠燈，並無
          左轉箭頭綠燈之設置等情，有彰化縣警察局彰警交字第Ｉ0000000
          0號舉發違反道路交通管理事件通知單及彰化縣警察局彰化分局彰警分交
          字第０九一００三一六一四０號函各一紙在卷可稽，並經本院囑託臺灣彰
          化地方法院訊問本件舉發之警員林文合（九十一年十月更名為林永富），
          於法院調查時到庭陳證：「（問：本件是否你告發的，情形如何？）是我
          告發的，當時異議人行駛大埔路，由南往北方向，異議人是開車，準備南
          工轉進入南平街，當時大埔路是紅燈，異議人左轉進入南平街口，我確定
          當時是紅燈，我是站在大埔與南平街路口。（問：違規人經攔下後，有無
          告知違規事項，並請其於右開通知單上簽名？）有當場攔停，異議人也有
          停下來，我有告知異議人違規事實，異議人當時說大埔路對向的車道有來
          車，他是綠燈要左轉的時候無法轉彎，只有在紅燈的時候才能左轉，所以
          要利用對向紅燈的時候才能左轉，當地並沒有左轉燈號，簽名確實是他本
          人簽名的。」等語無訛（見臺灣彰化地方法院九十二年三月七日彰院松刑
          未九二助二字第七四五七號函附之九十二年三月六日訊問筆錄），而異議
          人亦坦承有於右開時、地駕駛該輛自用小客車行經該處設有燈光號誌管制
          之交岔路口，並為警當場攔停掣單舉發之事實，參諸執勤警員係依法執行
          公務，與異議人並不相識，素無怨隙，苟非實情，自無須恣意誣攀之理。
          而且警員執行公務本身受行政懲處責任之監督，到庭具結作證更以刑罰擔
          保其真實性，警員應無甘冒行政懲處及刑法偽證罪責任而刻意誣陷之必要
          。因此，可信賴警員林天合前開陳證為真實。
    （二）受處分人即異議人甲○○雖一再辯稱其並未闖紅燈云云。惟按法院受理交
          通異議案件，乃是對於交通舉發行政處分審查其是否違法，本質上屬於行
          政爭訟過程，與普通法院審理刑事案件之原則不同。其舉證責任之原理，
          非如刑事案件中，應超越任何合理懷疑始可為有罪判決者之嚴格程度。其
          舉證責任之原理，應與民事訴訟相類似，除有特別規定外，基本上準用民
          事訴訟法，由國家機關與人民二造，各自履行其主觀之舉證責任，在過程
          中各自提出證據；若窮盡各種證據方法，待證結果仍有不明時，則由客觀
          之舉證責任危險分配原則，決定國家機關與人民二造何人應受敗訴危險。
          此參酌行政訴訟法第一百三十六條規定準用民事訴訟法第二百七十七條自
          明。查原裁決機關交通部公路總局嘉義區監理所台南監理站，裁決異議人
          顏文雄闖紅燈，乃引據舉發單為證。而舉發本件違規事件之彰化縣警察局
          彰化分局民族路派出所警員林天合，就本件如何查獲並舉發之經過，亦於
          本院囑託臺灣彰化地方法院訊問到庭陳證無訛，已如前述，並就異議人所
          駕之自用小客車係在行經前開設有燈光號誌管制之路口時，見紅燈未停而
          直接駛過停止線，違規【闖紅燈】逕行左轉進入南平街，並經其當場攔截
          等本件違規情節均供述明確，而查警員林文合本身直接見聞異議人所駕之
          自用小客車有闖紅燈之事實經過，對事實最為明瞭，又經以行政及刑事責
          任擔保其真實性，且舉發當時所記載違規人所駕車之違規情節又與事實相
          符等等各項因素，綜合認定其陳述為可採信。而異議人就其指稱舉發員警
          舉發有誤乙節，既未提出確實證據以供調查，且未提供任何相關證據足資
          證明值勤員警確有捏造事實違法取締之情事，從而異議人前開所辯，要係
          卸責之詞，自無可採。
    （三）本件受處分人即異議人甲○○有於右述時、地，駕駛前開自用小客車行經
          有燈光號誌管制之交岔路口闖紅燈之事實，既可認定，則移送機關即交通
          部公路總局台中監理所據此引用前開道路交通管理處罰條例第五十三條、
          第六十三條第一項第三款規定，而裁處異議人罰鍰新臺幣二千七百元並記
          違規點數三點，於法並無不當，異議人異議為無理由，應予駁回。
四、據上論斷，應依道路交通案件處理辦法第十九條，裁定如主文。
中      華      民      國      九十二      年      三    月    十三    日
                              臺灣臺南地方法院交通法庭
                                      法  官  洪  士  傑
右正本證明與原本無異
如不服本裁定應於送達後五日內向本院提出抗告狀
                                      書記官  孫  鈴  堯
中      華      民      國      九十二      年      三    月    十八    日


司法院資訊處製作；財團法人民間司法改革基金會備份。
